臺灣臺中地方法院刑事判決　
110年度訴字第1178號
公  訴  人  臺灣臺中地方檢察署檢察官
被      告  林國煌



上列被告因詐欺等案件，檢察官提起公訴（110年度偵緝字第159
號），本院合議庭裁定由受命法官獨任進行簡式審判程序，判決
如下：
    主    文
林國煌三人以上共同以電子通訊、網際網路之傳播工具，對公眾
散布犯詐欺取財罪，累犯，處有期徒刑壹年捌月。未扣案犯罪所
得新臺幣伍拾萬元沒收，於全部或一部不能沒收或不宜執行沒收
時，追徵其價額。
    犯罪事實
一、林國煌於民國106年10月間，基於參與犯罪組織之犯意，以
    「鯰魚」、「許」、「客」、「雞」、「公」及陳俊穎（業
    經另案判決確定）等成年人為首之3人以上，以實施詐術為
    手段、具有持續性及牟利性之有結構性組織之詐欺犯罪組織
    ，擔任詐欺話務機房（機房名稱：招財進寶）之機手。該話
    務機房另與系統商、水房、車手集團合作，由系統商藉由網
    路、電信系統使話務機房機手得以接觸位處大陸、香港地區
    之不特定人，而對之施用詐術，待被害人誤信為真陷於錯誤
    ，依指示匯款至指定帳戶後，由水房將詐得款項層層轉匯至
    其他金融帳戶，再由車手集團提領詐得款項而取得現金。
二、林國煌基於參與犯罪組織之犯意加入後，於前開詐欺集團犯
    罪組織存續期間，與陳俊穎、蔡文廷、翁嘉玲、楊閔捷、蔡
    宛蓁、江政峰、梁翊庭、陳瑞麟、高英傑、陳靈偉、范傑翔
    、張淙煒、楊鎮宇、劉玟樺、張婉茹、林宥廷、賴上綸（均
    經另案判決確定）、張書睿（由檢察官另行偵辦）、其餘不
    詳詐欺集團成年成員及系統商共同基於意圖為自己不法所有
    之三人以上共同以電子通訊、網際網路之傳播工具向公眾散
    布而詐欺取財之犯意聯絡，於附表一「犯行實施期間」欄所
    示期間內，在設置於日本國大阪地區之話務機房擔任二線話
    務機手。該機房施用詐術方式為：由一線機手接聽收到以「
    群發系統」發送之「你已遭限制出境」此語音訊息後，依訊
    息內容回撥電話之大陸地區、香港地區人民之來電，逐步由
    一線機手、二線機手、三線機手接續對其施用如附表二所示
    之詐術，致使被害人誤信為真，因而陷於錯誤，依指示匯款
    至指定帳戶。復由水房成員將匯入指定帳戶之詐得款項層層
    轉匯至其他金融帳戶，再由車手集團提領詐得款項而取得現
    金。上開話務機房成員於上述期間內接續詐騙1名真實姓名
    及年籍均不詳之被害人得手，使之將金額不詳之人民幣匯入
    指定帳戶內。林國煌因而取得報酬新臺幣（下同）50萬元。
三、案經內政部警政署刑事警察局電信偵查大隊、臺中市政府警
    察局第三分局、第六分局、臺南市政府警察局刑警大隊及彰
    化縣警察局鹿港分局報告臺灣臺中地方檢察署檢察官偵查起
    訴。
    理    由
一、程序部分
　㈠按案件由犯罪地或被告之住所、居所或所在地之法院管轄，
    刑事訴訟法第5條第1項定有明文。經查，被告林國煌經起訴
    而本案繫屬於本院時之居所在臺中市北屯區等情，業經被告
    於本院準備程序中陳述明確（見本院卷第110頁），故被告
    本案犯行，本院有管轄權，合先敘明。
　㈡本案被告所犯為死刑、無期徒刑、最輕本刑為3 年以上有期
    徒刑以外之罪，其於準備程序就前揭被訴事實為有罪之陳述
    ，經受命法官告知簡式審判程序之旨，並聽取其與公訴人之
    意見後，本院認無不得或不宜改依簡式審判程序進行之處，
    爰依刑事訴訟法第273條之1第1項、第284條之1規定，裁定
    本案由受命法官獨任進行簡式審判程序，合先敘明。
　㈢按組織犯罪防制條例第12條第1項明定「訊問證人之筆錄，以
    在檢察官或法官面前作成，並經踐行刑事訴訟法所定訊問證
    人之程序者為限，始得採為證據。」，本案關於證人之警詢
    筆錄，既非在檢察官或法官面前作成，依上述規定，自不得
    作為認定被告涉犯組織犯罪防制條例罪名之事證，是證人警
    詢筆錄於認定被告違反組織犯罪防制條例罪名時並無證據能
    力。
二、認定犯罪事實所憑證據及理由
  ㈠上開犯罪事實，業經被告於偵訊、本院審理時，均坦承不諱
    （見第159號偵緝卷第59至60、69至71頁、本院卷第110至11
    1、134頁），並經另案共犯即證人陳俊穎、蔡文廷、翁嘉玲
    、楊閔捷、蔡宛蓁、江政峰、梁翊庭、陳瑞麟、高英傑、陳
    靈偉、范傑翔、張淙煒、楊鎮宇、劉玟樺、張婉茹、林宥廷
    、賴上綸於警詢陳述或偵訊中具結證述明確（見警卷一第3
    至15、99至121、137至140、229至239、317至321頁、警卷
    二第135至151、257至269、287至294、297至299、377至390
    頁、警卷三第165至169、187至194、219至230、315至328、
    351至354、479至481頁、警卷四第153至167、359至375、52
    1至539、605至620頁、第1817號偵卷二第15至18、67至71、
    77至82、87至91、117至121、127至131、137至139、143至1
    49、171至176、181至187、193至199、215至221、227至232
    、255至259、277至282、287至288、291至292、295至299、
    303至304、315至321、324至328、333至335、343至345、34
    8至352、357至363、383至391、389至391、455至457頁），
    且有陳俊穎扣案手機內容翻拍照片資料、蔡文廷扣案手機擷
    取照片資料、扣案電腦電磁紀錄勘驗照片及扣案物品照片、
    扣案手機電磁資料勘驗照片、陳俊穎與蔡文廷通訊軟體VOXE
    R對話紀錄、對話截圖暨語音譯文、張書睿及陳俊穎扣案手
    機內教戰手冊、陳俊穎扣案手機勘查報告、機手不法所得計
    算表、預支款項匯款帳務說明、台安旅行社開票紀錄、林國
    煌入出國詳細資料、陳俊穎手機內106年10-12月薪資表、10
    6年12月27、28日回國名單列表資料各1份在卷可稽（見警卷
    一第21至93、151至227、285至287頁、警卷三第247至288、
    291至302頁、警卷六第37至129頁、第159號偵緝卷第123至1
    28頁），足認被告之自白與上開事證相符，堪以採信（惟上
    述證人警詢筆錄，並不得作為認定被告涉犯組織犯罪防制條
    例罪名之事證，已如上述，是本院認定被告違反組織犯罪防
    制條例時，不採上述證人警詢筆錄為證，惟縱就此予以排除
    ，仍得以其餘證據作為被告自白外之補強事證，自仍得認定
    被告有參與犯罪組織犯行）。
  ㈡綜上所述，足認被告之自白與事實相符，堪以採信。本案事
    證明確，被告犯行堪以認定，應依法論科。
三、論罪科刑
  ㈠按行為後法律有變更者，適用行為時之法律。但行為後之法
    律有利於行為人者，適用最有利於行為人之法律，刑法第2
    條第1 項定有明文。被告加入詐欺犯罪組織之時間為106年1
    0月11日至106年12月26日，被告行為後，組織犯罪防制條例
    第2、3條業於107年1月3日修正公布，並於同年月5日施行，
    修正前組織犯罪防制條例第2 條原規定：「本條例所稱犯罪
    組織，指3 人以上，以實施強暴、脅迫、詐術、恐嚇為手段
    或最重本刑逾5 年有期徒刑之刑之罪，所組成具有持續性及
    牟利性之有結構性組織；前項有結構性組織，指非為立即實
    施犯罪而隨意組成，不以具有名稱、規約、儀式、固定處所
    、成員持續參與或分工明確為必要」，修正後改為：「本條
    例所稱犯罪組織，指3人以上，以實施強暴、脅迫、詐術、
    恐嚇為手段或最重本刑逾5年有期徒刑之刑之罪，所組成具
    有持續性或牟利性之有結構性組織；前項有結構性組織，指
    非為立即實施犯罪而隨意組成，不以具有名稱、規約、儀式
    、固定處所、成員持續參與或分工明確為必要」，將「所組
    成具有持續性『及』牟利性之有結構性組織」修正為「所組成
    具有持續性『或』牟利性之有結構性組織」，將犯罪組織定義
    放寬，是被告行為後法律已有變更，經比較新舊法之結果，
    新法並未較有利被告，依刑法第2條第1項前段規定，自應適
    用被告行為時法即修正前組織犯罪防制條例有關「犯罪組織
    」定義之規定。另修正前、後組織犯罪防制條例第3 條僅為
    避免誤會原規範需以「現存在」之犯罪組織為必要，爰新增
    第6項「前項犯罪組織，不以現存者為必要。」，並就原第6
    項、第7項為文字修正，並依序遞移，無關有利或不利於行
    為人，依上揭說明非屬法律有變更，自不生新舊法比較之問
    題，而應依一般法律適用原則，適用裁判時法即修正後組織
    犯罪防制條例第3條規定。
  ㈡法律適用之說明
　⒈本案被告所參與之詐欺集團，其成員至少包括被告、另案被
    告陳俊穎、蔡文廷、翁嘉玲、楊閔捷、蔡宛蓁、江政峰、梁
    翊庭、陳瑞麟、高英傑、陳靈偉、范傑翔、張淙煒、楊鎮宇
    、劉玟樺、張婉茹、林宥廷、賴上綸、張書睿等人，而為3
    人以上；又本案詐欺集團係透過群呼系統、電話以犯罪事實
    欄一、所示詐欺方式向被害人施以詐術，致使被害人誤信為
    真陷於錯誤後，依指示匯款至指定帳戶內，復透過水房成員
    將詐欺款向層層轉匯、由車手集團成員將款項提領出來，足
    徵該詐欺集團組織縝密、層層分工精細，自須投入相當成本
    及時間始能如此為之，並非為立即犯罪而隨意組成，核屬「
    3人以上，以實施詐術為手段，所組成具有持續性及牟利性
    之有結構性組織」，而屬修正前組織犯罪防制條例第2條規
    定之「犯罪組織」。被告明知並加入本案詐欺集團犯罪組織
    ，負責擔任話務機房之二線話務機手工作，已如前述，自屬
    參與犯罪組織甚明。
　⒉又被告雖於另案即本院110年度金訴字第431號涉犯參與詐欺
    取財犯罪組織犯行，有臺灣高等法院被告前案紀錄表1份在
    卷可憑（見本院卷第20至21頁），惟被告於本院審理時供稱
    ：本案與前述本院另案中之詐欺集團並不相同等語（見本院
    卷第110、134頁），則就本案自應另外論以參與犯罪組織罪
    ，附此敘明。
　㈢核被告所為，係犯組織犯罪防制條例第3條第1項後段之參與
    犯罪組織、刑法第339條之4第1項第2、3款之三人以上共同
    以電子通訊、網際網路之傳播工具對公眾散布犯詐欺取財罪
    。又觀諸卷內證據資料，尚乏被害人所匯入指定帳戶之開戶
    或交易明細資料，故無從得知該等詐騙款項是否已遭提領或
    轉出，既無確切證據證明此部分有掩飾或隱匿犯罪所得之情
    形，當無適用洗錢防制法予以論罪之餘地，自難以洗錢防制
    法第14條第1項之規定相繩，附此敘明。
　㈣被告與另案被告陳俊穎、蔡文廷、翁嘉玲、楊閔捷、蔡宛蓁
    、江政峰、梁翊庭、陳瑞麟、高英傑、陳靈偉、范傑翔、張
    淙煒、楊鎮宇、劉玟樺、張婉茹、林宥廷、賴上綸、張書睿
    及其他不詳詐欺集團成年成員、系統商成員間，就本案加重
    詐欺取財犯行，具有犯意聯絡、行為分擔，應論以共同正犯
    。又被告僅係參與犯罪組織，並非該詐欺取財集團犯罪組織
    之發起、主持、操縱或指揮之人，已如前述，是其僅係朝同
    一目標共同參與犯罪實行之聚合犯，為必要共犯，附此敘明
    。
   ㈤罪數之說明
  ⒈被告所屬之詐欺集團於附表一所示期間所為，係犯加重詐欺
    取財罪，屬財產犯罪，自應以其在參與詐欺集團期間，遭該
    詐欺集團以上開分工施用詐術之被害人財產法益個數，及其
    等是否在密切接近之時、地對同一被害人實施詐欺行為，而
    得論以接續犯，為包括一罪，作為其等所犯詐欺罪數之認定
    。自本案被告及話務機房其他成員均有接聽、轉接電話，且
    被告亦有分得報酬等情觀之，足見本案詐欺集團於上開期間
    確有詐得款項；惟卷內並無大陸地區或香港地區被害人遭詐
    騙因而匯款之證據資料，尚無從特定被害民眾身分、亦無法
    計算實際接獲詐騙電話或訊息之對象多寡，此即影響詐欺既
    遂罪數之評價。倘若僅以該等共犯參與犯罪之日數、月數或
    電話撥通次數，據以推估其所犯詐欺案件之罪數，未必符於
    實情；況詐欺被害人未必僅有一次依指示交款紀錄，在同一
    次遭受詐欺過程中，單一被害人接續受詐騙而於不同時間依
    指示匯款，於實務上亦屢見不鮮。倘僅以犯罪日數或月數為
    基準，遽為評價本案詐欺取財既遂犯行之罪數，亦有未洽。
    是以，基於罪疑唯輕原則，僅能認定被告犯罪事實所示犯
    行，係對一被害人反覆實施詐術之接續犯行，且詐得不詳金
    額之款項，僅成立1個刑法第339條之4第1項第2、3 款之三
    人以上共同以電子通訊、網際網路之傳播工具對公眾散布犯
    詐欺取財罪。公訴意旨以月數為單位計算罪數，尚無法為本
    院所採用。 
  ⒉被告於前揭期間，在話務機房內，對1名被害人實施加重詐欺
    取財犯行，所為係於密接時、地實施，侵害法益同一，且係
    本於詐欺取財之目的而為，主觀上應係基於單一犯意而為，
    核屬接續犯之包括一罪。
  ⒊按行為人以一參與詐欺犯罪組織，並分工加重詐欺行為，同
    時觸犯參與犯罪組織罪及加重詐欺取財罪，雖其參與犯罪組
    織之時、地與加重詐欺取財之時、地，在自然意義上非完全
    一致，然二者仍有部分合致，且犯罪目的單一，依一般社會
    通念，認應評價為一罪方符合刑罰公平原則，應屬想像競合
    犯。又基於罪責原則、罪刑相當原則，責任之評價與法益之
    維護息息相關，對同一法益侵害為雙重評價，為過度評價；
    對法益之侵害未予評價，則評價不足，均為所禁。刑罰要求
    適度之評價，俾對法益之侵害為正當之維護。因此，加重詐
    欺罪係侵害個人財產法益之犯罪，其罪數計算，以被害人數
    、被害次數之多寡，決定其犯罪之罪數；核與參與犯罪組織
    罪之侵害社會法益，因應以行為人所侵害之社會全體利益為
    準據，認定係成立一個犯罪行為，有所不同（最高法院107 
    年度台上字第1066號判決意旨參照）。倘若行為人於參與詐
    欺犯罪組織之行為繼續中，先後多次為加重詐欺之行為，因
    參與犯罪組織罪為繼續犯，犯罪一直繼續進行，直至犯罪組
    織解散，或其脫離犯罪組織時，其犯行始行終結。故該參與
    犯罪組織與其後之多次加重詐欺之行為皆有所重合，然因行
    為人僅為一參與犯罪組織行為，侵害一社會法益，屬單純一
    罪，應僅就「該案中」與參與犯罪組織罪時間較為密切之首
    次加重詐欺犯行論以參與犯罪組織罪及加重詐欺罪之想像競
    合犯，而其他之加重詐欺犯行，祗需單獨論罪科刑即可，無
    需再另論以參與犯罪組織罪，以避免重複評價（最高法院10
    9年度台上字第3945號判決意旨參照）。經查，被告於106年
    10月間加入本案詐欺集團並於附表一所示期間擔任二線話務
    機手，而為犯罪事實欄一、所示三人以上共同以電子通訊、
    網際網路之傳播工具對公眾散布犯詐欺取財罪，被告既未經
    自首或有其他積極事實，足以證明其確已脫離或解散該組織
    ，其違反組織犯罪防制條例行為，仍繼續存在，即為行為之
    繼續，而屬單純一罪，至行為終了時，仍論以一罪，而僅與
    其首次即本次加重詐欺取財犯行論以想像競合犯，從一重之
    三人以上共同以電子通訊、網際網路之傳播工具對公眾散布
    犯詐欺取財罪處斷。
  ㈥刑之加重減輕
  ⒈被告前因侵占案件，經臺灣臺南地方法院104年度審易字第47
    號判決判處有期徒刑7月確定，經移送入監執行，於105年4
    月30日執行完畢出監等情，有臺灣高等法院被告前案紀錄表
    1份在卷可憑（見本院卷第137至141頁）。其於上開有期徒
    刑執行完畢後5年內故意再犯本案有期徒刑以上之罪，為累
    犯。復審酌被告前因故意犯罪經徒刑執行完畢，理應產生警
    惕作用，竟於前案執行完畢後再犯本案，足認其刑罰反應力
    薄弱，考量被告上開犯罪情節，無應量處最低法定刑，否則
    有違罪刑相當原則，暨有因無法適用刑法第59條酌量減輕其
    刑之規定，致其人身自由遭受過苛侵害之情形，自無司法院
    釋字第775號解釋之適用。爰依刑法第47條第1項規定及司法
    院釋字第775 號解釋文，依法加重其刑。
  ⒉按組織犯罪防制條例第8條第1項規定「犯第三條之罪……偵查
    及審判中均自白者，減輕其刑。」。次按想像競合犯之處斷
    刑，本質上係「刑之合併」。其所謂從一重處斷，乃將想像
    競合犯組成之評價上數罪，合併為科刑一罪，其所對應之刑
    罰，亦合併其評價上數罪之數法定刑，而為一個處斷刑。易
    言之，想像競合犯侵害數法益者皆成立犯罪，論罪時必須輕
    、重罪併舉論述，同時宣告所犯各罪名，包括各罪有無加重
    、減免其刑之情形，亦應說明論列，量刑時併衡酌輕罪部分
    量刑事由，評價始為充足，然後依刑法第55條前段規定「從
    一重處斷」，非謂對於其餘各罪可置而不論。因此，法院決
    定處斷刑時，雖以其中最重罪名之法定刑，做為裁量之準據
    ，惟於裁量其輕重時，仍應將輕罪合併評價在內（最高法院
    109年度台上字第4405、4408號）。被告就違反組織犯罪條
    例部分，於偵查中及審理中均坦承不諱，依上開規定原均應
    減輕其刑；雖依照前揭三、㈤⒊罪數說明，被告就本案犯行係
    從一重論處三人以上共同以電子通訊、網際網路之傳播工具
    對公眾散布犯詐欺取財罪，然就被告此部分想像競合輕罪得
    減刑部分，本院於依照刑法第57條量刑時，將併予審酌。 
  ㈦爰以行為人之責任為基礎，審酌近年來詐欺集團猖獗，行騙
    手段日趨組織化、態樣繁多且分工細膩，造成廣大民眾受騙
    ，不僅使民眾財產損失，更破壞人與人間之信賴關係，已成
    為嚴重社會問題；而跨境詐欺集團更重創我國國際形象。被
    告正值青壯，不思循正途賺取金錢，為圖不法利益，加入詐
    欺話務機房擔任二線話務機手，在日本國大阪地區話務機房
    對大陸、香港地區不特定人施用詐術騙取錢財，進行跨境組
    織性犯罪，並因此獲得報酬，破壞社會人際彼此間之互信基
    礎，並使被害人之財產損失難以追償，犯罪所生損害非輕。
    另考量其擔任詐欺取財集團話務機手之參與犯罪情節，兼衡
    其坦承犯行之犯後態度、智識程度及生活狀況等（詳如本院
    卷第134頁所示）一切情狀，量處如主文所示之刑。
四、沒收
  ㈠犯罪所得，屬於犯罪行為人者，沒收之，於全部或一部不能
    沒收或不宜執行沒收時，追徵其價額，刑法第38條之1 第1
    項前段、第3 項定有明文。又按共同犯罪行為人之組織分工
    及不法所得，未必相同，其所得之沒收，應就各人分得之數
    為之，亦即依各共犯實際犯罪利得分別宣告沒收。所謂各人
    「所分得」，係指各人「對犯罪所得有事實上之處分權限」
    ，法院應視具體個案之實際情形而為認定。故本案被告與其
    他共同正犯間犯罪所得之沒收，應就個人所分得部分個別為
    沒收或追徵，對於不法利得分配明確時，應依各人實際所得
    之金額為沒收之諭知。
  ㈡經查，被告於本院審理時自承：其於機房中之代號為「和」
    等語（見本院卷第110、134頁），而依卷附薪資表記載，被
    告應得之報酬為90萬9,600元（計算式：304,100+514,200+9
    1,300=909,600元），有陳俊穎手機內106年10-12月薪資表1
    份在卷可佐（見第159號偵緝卷第127頁）。惟查，被告於本
    院審理時供稱：該薪資表記載報酬較其實際取得金額高。其
    事實上僅得到報酬50萬元等語（見本院卷第110、134頁），
    而卷內亦無其他證據證明被告確有獲得90萬9,600元作為報
    酬，故認定被告實際所獲得報酬即犯罪所得為50萬元，且未
    扣案，應依刑法第38條之1第1項、第3項規定宣告沒收，於
    全部或一部不能沒收或不宜執行沒收時，追徵其價額。
五、有無強制工作必要之審酌
　㈠按行為人以一行為觸犯組織犯罪防制條例第3條第1項後段之
    參與犯罪組織罪，及刑法第339 條之4第1項第2款之加重詐
    欺取財罪，依刑法第55條前段規定從一重之加重詐欺取財罪
    處斷而為科刑時，於有預防矯治其社會危險性之必要，且符
    合比例原則之範圍內，由法院依組織犯罪防制條例第3條第3
     項規定，一併宣告刑前強制工作（最高法院刑事大法庭108
     年度台上大字第2306號裁定意旨參照）。故對參與犯罪組
    織及加重詐欺取財等罪之想像競合犯，有無命強制工作之必
    要，應審酌其本案犯行是否以反覆從事同種類行為為目的，
    且犯罪所得乃行為人恃為生活重要資源之常業性犯罪，而具
    有行為嚴重性；行為人過去有無參與犯罪組織、加重詐欺或
    同質性之刑事前科紀錄，且其發生之次數、密度等，已足表
    現其危險性；行為人之生活能力、學識、職業經驗，是否足
    資為其復歸社會後重營正常生活之基礎，助其檢束前非，而
    對其未來行為之改善具有期待可能性等各節，予以綜合判斷
    （最高法院109年度台上字第2644號判決要旨參照）。
　㈡被告加入上開詐欺集團擔任施用詐術之二線話務機房成員工
    作，係聽命於管理階層之指揮命令，居於組織下層地位，表
    現出之危險傾向非高，且被告目前從事鷹架工程工作，業經
    被告於本院審理時供述在卷（見本院卷第134頁），是被告
    目前有正當工作；而被告參與本案詐欺集團後所涉之加重詐
    欺犯行，所受有期徒刑之宣告，與被告犯行之可非難性核屬
    相當，應可使被告記取教訓，並達懲罰、矯治其再犯危險性
    之目的及特別預防之效果，依憲法比例原則之規範，認本件
    尚未達須以保安處分預防矯治之程度而有施以強制工作之必
    要，爰裁量不予宣告強制工作。公訴意旨認有對被告令入勞
    動場所，施以強制工作之必要，尚無足採。
據上論斷，應依刑事訴訟法第273條之1第1項、第299條第1項前
段，組織犯罪防制條例第3條第1項後段、第8條第1項後段，刑法
第2條第1項前段、第11條前段、第28條、第339條之4第1項第2款
、第3款、第55條、第47條第1項、第38條之1第1項前段、第3項
，刑法施行法第1條之1第1項，判決如主文。
本案經檢察官黃秋婷提起公訴，檢察官林卓儀到庭執行職務。
中　　華　　民　　國　　110 　年　　11　　月　　10　　日
                  刑事第五庭    法　官  李怡真
以上正本證明與原本無異。
如不服本判決應於收受送達後20日內向本院提出上訴書狀，並應
敘述具體理由；其未敘述上訴之理由者，應於上訴期間屆滿後20
日內向本院補提理由書（均須按他造當事人之人數附繕本）「切
勿逕送上級法院」。
告訴人或被害人如不服判決，應備理由具狀向檢察官請求上訴，
上訴期間之計算，以檢察官收受判決正本之日起算。
　　　　                        書記官  林怡君
中　　華　　民　　國　　110 　年　　11　　月　　11　　日
附錄本案論罪科刑法條全文：
組織犯罪防制條例第3條
發起、主持、操縱或指揮犯罪組織者，處3年以上10年以下有期
徒刑，得併科新臺幣1億元以下罰金；參與者，處6月以上5年以
下有期徒刑，得併科新臺幣1千萬元以下罰金。但參與情節輕微
者，得減輕或免除其刑。
具公務員或經選舉產生之公職人員之身分，犯前項之罪者，加重
其刑至二分之一。
犯第1項之罪者，應於刑之執行前，令入勞動場所，強制工作，
其期間為3年。
前項之強制工作，準用刑法第90條第2項但書、第3項及第98條第
2項、第3項規定。
以言語、舉動、文字或其他方法，明示或暗示其為犯罪組織之成
員，或與犯罪組織或其成員有關聯，而要求他人為下列行為之一
者，處3年以下有期徒刑，得併科新臺幣3百萬元以下罰金：
一、出售財產、商業組織之出資或股份或放棄經營權。
二、配合辦理都市更新重建之處理程序。
三、購買商品或支付勞務報酬。
四、履行債務或接受債務協商之內容。
前項犯罪組織，不以現存者為必要。
以第5項之行為，使人行無義務之事或妨害其行使權利者，亦同
。
第5項、第7項之未遂犯罰之。

中華民國刑法第339條之4
犯第339條詐欺罪而有下列情形之一者，處1年以上7年以下有期
徒刑，得併科1百萬元以下罰金：
一、冒用政府機關或公務員名義犯之。
二、三人以上共同犯之。
三、以廣播電視、電子通訊、網際網路或其他媒體等傳播工具，
    對公眾散布而犯之。
前項之未遂犯罰之。
附表一：（時間：民國；金額：新臺幣）
編號 成員 代號 擔任職務 犯行實施期間 備註 1 林國煌 和 二線機手 民國106年10月11日起至同年12月26日止。 ⒈入出境時間為106年10月10日起至同年12月27日止。 ⒉實際取得報酬為50萬元。 

附表二：
編號 職    務 所      施      用      詐        術 報酬計算方式 1 一線機手 詐稱係香港入出境管理局話務員，詢問來電之人來意，經對方告知收到遭限制出境之語音訊息後，要求對方提供身分證號碼以便查詢，再偽稱經查詢後，對方有①遭他人冒用身分出境、②攜帶大量偽造銀行卡出境、③代辦證件遭查獲等任一情形，因而衍生限制出境、通行證等問題，可透過警政互聯網進一步查詢，如對方陷於錯誤信以為真，即將來電轉予二線機手。 詐得金額6％。 2 二線機手 對來電之人詐稱係大陸公安，詢問對方狀況及來意，告知經查詢後，有①身分遭人冒用、②帳戶有不法用途任一情事，要求對方提供名下帳戶資金明細以便調查，如對方仍陷於錯誤信以為真，則將來電轉予三線機手。 詐得金額8％。 3 三線機手 對來電之人詐稱係大陸檢察官，要求對方將名下帳戶資金匯至指定帳戶接受調查。 詐得金額7％。